臺灣臺南地方法院刑事判決            100年度交易字第276號
公  訴  人  臺灣臺南地方法院檢察署檢察官
被      告  毛俊勝
上列被告因過失致死等案件，經檢察官提起公訴（100 年度偵字
第6380號、100 年度偵字第7953號），被告就被訴事實為有罪之
陳述，經告知簡式審判程序之旨，並聽取當事人之意見後，經本
院裁定進行簡式審判程序，並判決如下：
    主  文
毛俊勝服用酒類，不能安全駕駛動力交通工具而駕駛，處有期徒
刑參月；又因過失致人於死，處有期徒刑拾月。應執行有期徒刑
壹年。
    事實及理由
一、毛俊勝與陳忠慶係朋友關係，毛俊勝明知酒精成分對人之意
    識能力具有不良影響，及酒後駕車對一般往來之公眾及駕駛
    人自身皆具有高度危險性，既漠視自己安危，尤枉顧公眾安
    全，於民國100 年3 月25日20時許起，偕同陳忠慶在嘉義縣
    布袋鎮某餐廳內飲用啤酒後，已達不能安全駕駛動力交通工
    具之程度，先與陳忠慶搭乘計程車返回臺南市麻豆區，再於
    翌（26）日凌晨2 時許，自麻豆區某處駕駛車牌號碼J7–51
    26號自小客車搭載陳忠慶，於同日凌晨2 時40分許，途經臺
    南市官田區南廓里南118 線3.8 公里處，毛俊勝本應注意駕
    駛人應注意車前狀況，隨時採取必要之安全措施，而依當時
    之情形，天候晴、夜間自然光線、柏油路面乾燥、無缺陷、
    無障礙物，視距良好，並無不能注意之情形，毛俊勝竟疏未
    注意不慎自撞該路段右側編號50-66 號路旁之路燈，陳忠慶
    因閃避不及，致右側股骨頸閉鎖性骨折、腹腔內出血併休克
    ，經送往財團法人柳營奇美醫院（下稱奇美醫院）急救，仍
    於同日12時不治死亡。而毛俊勝於肇事後昏迷且受傷，經到
    場處理員警送往奇美醫院救治，於當日凌晨4 時12分許，在
    奇美醫院抽血仍測得血液所含酒精濃度為164.3mg/dl，換算
    成吐氣所含酒精成份達每公升0.82毫克。
二、證據：
(一)被告毛俊勝於警詢、偵訊及本院審理時之供述。
(二)證人曾新安於警詢及偵查中之指述。
(三)道路交通事故當事人酒精測定紀錄表、刑法第185 條之3 案
    件測試觀察紀錄表、道路交通事故現場圖、道路交通事故調
    查報告表（一）、（二）各1 份及道路交通事故照片26幀。
(四)財團法人奇柳營美醫院出具之診斷證明書、臺灣臺南地方法
    院檢察署之勘驗筆錄、相驗屍體證明書、檢驗報告書各1 份
    及相驗照片16幀。
三、核被告毛俊勝所為，係犯刑法第185 條之3 服用酒類，致不
    能安全駕駛動力交通工具而駕駛罪及同法第276 條第1 項過
    失致死罪。被告所犯上開二罪間，犯意各別，罪名互異，應
    予分論併罰。又被告酒醉駕車，因而致人死亡，依法應負刑
    事責任，應依道路交通管理處罰條例第86條第1 項規定，就
    其過失致死之犯行加重其刑。至於本案臺南市○○○道路交
    通事故肇事人自首情形紀錄表固記載「報案人或勤指中心轉
    來資料未報明肇事人姓名，處理人員前往現場處理時，肇事
    人在場，並當場承認為肇事人」，惟按自首以在犯罪未發覺
    前，自行向有偵查職權之機關或公務員申告其犯罪事實，進
    而接受法律裁判為要件。查被告肇事後並未於事故現場向處
    理警員表明其為肇事人，嗣經員警詢問報案人始知被告為肇
    事人等情，業經證人黃宏申、董清順於本院審理時證述在卷
    （詳本院卷第20頁至第21頁、第30頁至第31頁），足見被告
    於肇事後，未於偵查犯罪職權之機關或公務員發覺其犯罪前
    ，主動向到場之員警表明其係肇事車輛之駕駛人，並接受裁
    判等情，顯然不符合自首之要件，附此敘明。爰審酌被告飲
    酒後經警委託奇美醫院人員抽血檢驗，測得其血液中所含酒
    精濃度高達164.3mg/dl（換算酒後吐氣所含之酒精濃度達每
    公升0.82毫克），仍駕駛自小客車搭載被害人陳忠慶上路，
    漠視他人生命、身體、財產安全，嚴重危及公眾行車安全，
    致被害人陳忠慶死亡，對被害人家屬造成無可彌補之傷害，
    並審酌其品性、生活狀況、智識程度（高職畢業），被告尚
    未與被害人之家屬達成和解，暨被告犯罪後坦承犯行態度尚
    佳等一切情狀，量處如主文所示之刑，並定其應執行之刑，
    以資懲儆。
據上論斷，應依刑事訴訟法第273 條之1 第1 項、第299 條第1
項前段、第310 條之2 、第454 條第1 項，道路交通管理處罰條
例第86條第1 項，刑法第185 條之3 、第276 條第1 項、第51條
第5 款，刑法施行法第1 條之1 第1 項、第2 項前段，判決如主
文。
本案經檢察官吳坤城到庭執行職務。
中    華    民    國   100    年    8     月    31    日
                  交通法庭  法  官  鄭燕璘
以上正本證明與原本無異。
如不服本判決應於收受本判後10日內向本院提出上訴書狀，並應
敘述具體理由。其未敘述上訴理由者，應於上訴期間屆滿後20日
內向本院補提理由書狀（均須按他造當事人之人數附繕本）「切
勿逕送上級法院」。
                                書記官  蔡明峰
中    華    民    國   100    年    8     月    31    日
附錄本案論罪科刑法條全文：
刑法第185條之3：
服用毒品、麻醉藥品、酒類或其他相類之物，不能安全駕駛動力
交通工具而駕駛者，處 1 年以下有期徒刑、拘役或科或併科 15
萬元以下罰金。
刑法第276條：
因過失致人於死者，處 2 年以下有期徒刑、拘役或 2 千元以下
罰金。
從事業務之人，因業務上之過失犯前項之罪者，處 5 年以下有
期徒刑或拘役，得併科 3 千元以下罰金。